【裁判字號】    99,訴,1354
【裁判日期】    991126
【裁判案由】    妨害性自主罪
【裁判全文】
臺灣臺中地方法院刑事判決              99年度訴字第1354號
公  訴  人  臺灣臺中地方法院檢察署檢察官
被      告  簡○○
指定辯護人  本院公設辯護人戴遐齡  
上列被告因妨害性自主罪案件，經檢察官提起公訴（99年度偵字
第8336號），本院判決如下：
    主    文
簡○○對於未滿十四歲之女子為性交，處有期徒刑年貳月。
    犯罪事實
一、簡○○於99年2月4日或5日，透過「勁舞團」網路遊戲而認
    識未滿14歲之甲女（代號00000000，86年5月生，姓名、年
    籍及地址均詳卷內真實姓名對照表），甲女並在網路聊天時
    ，即告知簡○○其僅13歲，目前就讀國中一年級。簡○○嗣
    於同年2月7日傍晚，打電話邀約住在臺南之甲女前來臺中見
    面，並約定雙方於同年2月9日在臺中見面。雙方約好後，甲
    女於同年2月9日上午，從臺南火車站坐火車到臺中市火車站
    後，又依簡○○之電話指示，轉搭電聯車到臺中縣烏日鄉之
    成功火車站與簡○○見面。甲女抵達成功火車站後，簡○○
    即騎乘機車前往接甲女，並將甲女載到其位於臺中縣大肚鄉
    ○○路○段854巷45之5號住處。簡○○明知甲女為未滿14歲
    之女子，竟仍基於與未滿14歲之女子性交之犯意，於當日中
    午，在其上開住處2樓房間內，經甲女之同意後，以其陰莖
    插入甲女陰道內抽動及由甲女對簡○○口交之方式，對甲女
    性交得逞。雙方發生性交行為後，簡○○又將甲女載往臺中
    縣大肚鄉之追分火車站，讓甲女自行搭乘火車返回臺南。嗣
    因甲女返家後，將上開情事告知其母親乙女(代號00000000A
    ，姓名、年籍及地址均詳卷內真實姓名對照表），經乙女報
    警處理，始查悉上情。
二、案經乙女訴由臺中縣警察局烏日分局報告臺灣臺中地方法院
    檢察署檢察官偵查起訴。
    理    由
一、證據能力之說明﹕
    按現行刑事訴訟法為保障被告之反對詰問權，排除具有虛偽
    危險性之傳聞證據，以求實體真實之發見，於該法第159條
    第1項明定被告以外之人於審判外之言詞或書面陳述，除法
    律有規定者外，不得作為證據。而刑事訴訟法第159條之1至
    159條之4有傳聞法則之例外規定，且被告以外之人於審判外
    之陳述，雖不符前4條之規定，而經當事人於審判程序同意
    作為證據，法院審酌該言詞陳述或書面陳述作成時之情況，
    認為適當者，亦得為證據；當事人、代理人或辯護人於法院
    調查證據時，知有第159條第1項不得為證據之情形，而未於
    言詞辯論終結前聲明異議者，視為有前項之同意，刑事訴訟
    法第159條之5定有明文。本件關於以下論及之告訴人乙女於
    警詢、偵訊中之指訴，及證人即被害人甲女於警詢、偵訊中
    之證述，係屬被告以外之人於審判外之書面陳述，而檢察官
    、被告、辯護人並未就上開陳述有所爭執，且迄於言詞辯論
    終結前，均未主張有刑事訴訟法第159條第1項不得為證據之
    情形，是應認已同意作為證據，且經本院審酌後，認無不適
    當之情形，應認具有證據能力，合先敘明。
二、認定犯罪事實所憑之證據及理由﹕
    上開犯罪事實，業經被告簡○○於警詢、偵訊及本院審理時
    坦承不諱，核與告訴人乙女於警詢、偵訊中之指訴，及證人
    即被害人甲女於警詢、偵訊中之證述情節相符。又被害人甲
    女為86年5月生，於上開被告對其為性交行為時，為未滿14
    歲之人，此有甲女之代號與真實姓名對照表在卷可憑。故被
    告之自白與事實相符，本件事證明確，被告之犯行洵堪認定
    。
三、論罪科刑﹕
  (一)按甲女係86年5月出生，於被告對其為前開性交行為時，為
    未滿14歲之女子，有其真實姓名對照表在卷可考；是核被告
    與未滿14歲之甲女為性交行為之犯行，係犯刑法第227條第1
    項之對於未滿14歲之女子為性交罪。另被告所犯上開罪名，
    係針對被害人之年齡為未滿14歲而設之特別處罰規定，無庸
    再依兒童及少年福利法第70條第1項前段規定加重其刑，附
    此敘明。
  (二)又犯應併合處罰之數罪，經法院分別判處有期徒刑確定，並
    依檢察官之聲請，以裁定定其數罪之應執行刑確定，該數罪
    是否執行完畢，係以所定之刑全部執行完畢為斷。其在未裁
    定前已先執行之有期徒刑之罪，因嗣後合併他罪定應執行刑
    之結果，檢察官所換發之執行指揮書，係執行應執行刑，其
    前已執行之有期徒刑部分，僅應予扣除，不能認為已執行完
    畢（最高法院88年台非字第285號、94年台非字第249號判決
    可資參照）。查被告前於97年間，因犯詐欺案件，經本院以
    97年沙簡字第752號判決判處有期徒刑4月確定；又於98年間
    ，因犯詐欺案件，經本院以99年度沙簡第41號判決判處有期
    徒刑3月確定，上開二罪經本院於99年4月14日以99年度聲字
    第1054號裁定合併定應執行刑為有期徒刑6月確定，於99年8
    月20日易科罰金執行完畢，有臺灣高等法院被告前案紀錄表
    、前案案件異動查證作業在卷可參。故被告所為本件犯行時
    ，其於97年間犯上開詐欺罪所處有期徒刑4月，因定應執行
    刑結果，並未執行完畢，而與累犯之要件不合，不能論以累
    犯，公訴人起訴書請求依累犯加重其刑，尚有誤會。
  (三)爰審酌被告竟為滿足自身性慾，未慮及被害人甲女之身心健
    康，而與被害人甲女發生性關係，雖未對被害人甲女施用強
    制力，但因被害人甲女係屬未滿14歲之少女，對於性自主權
    之觀念未臻成熟完備，仍有特別加以保護之必要；兼衡酌被
    告犯罪後坦承犯行，態度尚可等一切情狀，量處如主文所示
    之刑。
據上論斷，應依刑事訴訟法第299條第1項前段，刑法第227條第1
項，判決如主文。
本案經檢察官沙小雯到庭執行職務。
中    華    民    國    99    年    11    月    26    日   
                刑事第十三庭  審判長法  官  吳幸芬
                                    法  官  黃建都
                                    法  官  戴嘉慧
以上正本證明與原本無異。
如不服本判決應於收受判決後10日內向本院提出上訴書狀，並應
敘述具體理由；其未敘述上訴理由者，應於上訴期間屆滿後20日
內向本院補提理由書 (均須按他造當事人之人數附繕本)「切勿
逕送上級法院」。
告訴人或被害人對於判決如有不服具備理由請求檢察官上訴者，
其上訴期間之計算係以檢察官收受判決正本之日期為準。
                                    書記官  劉晴芬
中    華    民    國    99    年    11    月    29    日
【附錄本案論罪科刑法條】 
《中華民國刑法第227條第1項》
對於未滿十四歲之男女為性交者，處三年以上十年以下有期徒刑
。

司法院資訊處製作；財團法人民間司法改革基金會備份。
